【裁判字號】    95,交聲,28
【裁判日期】    950331
【裁判案由】    違反道路交通管理處罰條例聲明異議
【裁判全文】
臺灣新竹地方法院交通事件裁定      95年度交聲字第28號
    移送機關    交通部公路總局新竹區監理所新竹市監理站
    異議人即
    受處分人    甲○○
上列受處分人因違反道路交通管理規則處罰條例案件，對於交通
部公路總局新竹區監理所新竹市監理站94年12月16日以竹監新
自第裁51-E00000000號、竹監新自第裁51-E00000000號、竹監新
自第裁51-E00000000號違反道路交通管理事件裁決書所為之裁決
處分，聲明異議，本院裁定如下：
    主  文
異議駁回。
    理  由
一、按小客車行車前應注意前座人員均應繫安全帶，又小客車行
    駛於公告之專用快速道路，其汽車之駕駛人或前座之乘客未
    繫安全帶者，處汽車駕駛人新臺幣（下同）1,500元罰鍰，
    道路交通安全規則第89條第5款、道路交通管理處罰條例第
    31條第1項分別定有明文。次按汽車行駛於道路上，其汽車
    駕駛人及前座乘客應依下列規定使用安全帶：腰部安全帶置
    於腰部以下，肩部安全帶固定位置應依個人調整，避免安全
    帶纏繞過頸部，且應置手臂上端以上。汽車駕駛人及前座乘
    客繫安全帶實施及宣導辦法第3條第1項第3款後段定有明文
    。
二、原處分意旨略以：異議人即受處分人甲○○分別於民國94年
    9月17日下午5時10分許、94年10月7日上午11時41分許、94
    年10月8日上午9時5分許，駕駛車號RE-1946號自小客車行經
    新竹市○○路○○道五路交岔路口，因有汽車行駛於道路上
    ，其汽車駕駛人未繫安全帶之違規事實，經新竹市警察局交
    通隊警員依據採證照片分別填掣竹市警交字第E00000000、E
    00000000、E00000000號舉發違反道路交通管理事件通知單
    （下稱舉發單），逕行舉發異議人違反道路交通管理處罰條
    例第31條第1項規定。異議人於接獲舉發單後向原處分機關
    提出申訴，經原處分機關函請舉發單位調查結果，仍認異議
    人確有前述違規行為，原處分機關遂於94年12月16日分別以
    竹監新自第裁51-E00000000、51-E00000000、51-E00000000
    號違反道路交通管理事件裁決書（下稱裁決書），依道路交
    通管理處罰條例第31條第1項之規定，分別裁處聲明異議人
    罰鍰1千5百元、1千5百元、1千5百元等語。
三、異議人聲明異議意旨略以：此路段無設立警告牌標誌，依法
    聲明異議云云。
四、經查：
（一）異議人即受處分人分別於94年9月17日下午5時10分許、94
      年10月7日上午11時41分許、94年10月8日上午9時5分許，
      駕駛車號RE-1946號自小客車行經新竹市○○路○○道五
      路交岔路口，均未繫安全帶之違規事實，為自動採證照相
      器分別拍攝照片11幀、12幀、13幀附卷可稽，堪認為真實
      。
（二）至異議人空言辯稱：該路段無設立警告牌標誌云云，顯係
      卸責之詞，無足採信。
五、綜上所述，異議人確有於上開時、地駕駛汽車行駛於道路上
    ，未繫安全帶之違規事實，原處分機關依道路交通管理處罰
    條例第31條第1項之規定，分別裁處聲明異議人罰鍰1千5 百
    元、1千5百元、1千5百元，核無違誤，本件異議為無理由，
    應予駁回。
六、據上論斷，應依道路交通案件處理辦法第19條，裁定如主文
    。
中    華    民    國    95    年    3     月    31    日
                  交通法庭法    官  黃美文
以上正本證明與原本無異。
如不服本裁定，應於裁定送達後5日內向本院提出抗告狀。
中    華    民    國    95    年    3     月    31    日
                          書 記 官  陳秀子


司法院資訊處製作；財團法人民間司法改革基金會備份。
